【裁判字號】    99,訴,3543
【裁判日期】    990824
【裁判案由】    確認監察人職務不存在
【裁判全文】
臺灣臺北地方法院民事判決              99年度訴字第3543號
原      告  乙○○
被      告  德威運通股份有限公司
法定代理人  丙○○原名陳建昌.
            甲○○
上列當事人間確認監察人職務不存在事件，本院於中華民國99年
8月23日言詞辯論終結，判決如下：
    主  文
確認原告與被告間之監察人委任關係不存在。
訴訟費用由被告負擔。
    事實及理由
甲、程序方面：
一、按解散之公司，除因合併、分割、破產而解散外，應行清算
    ；解散之公司，於清算範圍內，視為尚未解散。公司法第24
    、25條分別定有明文。又前開規定於公司經中央主管機關廢
    止登記者，準用之，並為同法第26條之1所明定。故於清算
    程序完結前，法人之人格於清算範圍內，仍然存續，必須待
    清算完結後，法人格始得歸於消滅。經查，本件被告公司雖
    經臺北市政府以民國99年02月10日府產業商字第0993704960
    0號廢止登記在案，惟並未經清算完結，其法人格仍未消滅
    ，故仍有為被告之當事人能力；次按公司之清算，以董事為
    清算人，公司法第322條亦有明定。本件原告提起確認監察
    人職務不存在之訴，被告既經廢止，依前開規定，即應以被
    告公司之全體董事為清算人。經查，依被告公司變更登記事
    項表所載，本件被告公司本應以丙○○、甲○○、丁○○為
    法定代理人，然因丁○○另向被告公司提起確認董事委任關
    係不存在，並經本院以99年度訴字第2285號判決確認丁○○
    與被告公司間董事之委任關係不存在，是本件應僅以丙○○
    及甲○○為法定代理人，合先敘明。
乙、實體方面：
一、原告起訴主張略以：伊於91年任職被告公司之業務人員至96
    年10月間離職。嗣後伊發現遭冒名擔任被告公司監察人，伊
    於98年6月寄發存證信函通知被告公司，申明擔任監察人職
    位並非伊所願，因而伊亦無因任監察人而得利益。爰提起本
    件確認監察人職務不存在之訴。並聲明：如主文所示。
二、被告則陳稱：對原告之請求沒有意見等語。
三、本院得心證之理由：
（一）確認法律關係之訴，非原告有即受確認判決之法律上利益
      者，不得提起之，民事訴訟法第247條前段定有明文。而
      該條所謂即受確認判決之法律上利益，係指因法律關係之
      存否不明確，致原告在私法上之地位有受侵害之危險，而
      此項危險得以對於被告之確認判決除去之者而言，最高法
      院42年台上字第1031號判例參照。本件原告主張其係遭他
      人冒用名義登記為被告之監察人，而原告是否為被告之監
      察人乙節，將致原告在私法上之地位不明，且有受侵害之
      危險，而此種不安之狀態，得以確認判決加以除去，從而
      ，原告提起本件確認之訴，應認有即受確認之法律上利益
      ，先予敘明。
（二）次按，公司與監察人間之關係，從民法關於委任之規定，
      公司法第216條第3項定有明文。經查，原告主張之上開事
      實，業據其提出存證信函及被告公司變更登記表等件為證
      ，且為被告所不爭執，自堪信原告上開主張為真實。從而
      ，原告訴請確認其與被告間之監察人委任關係不存在，為
      有理由，應予准許。
四、綜上所述，原告既未同意擔任被告監察人。從而，原告依民
    事訴訟法第247條第1項前段規定，請求確認兩造間監察人委
    任關係不存在，為有理由，應予准許。
五、訴訟費用負擔之依據：民事訴訟法第78條。
中    華    民    國    99    年    8     月    24    日
                  民事第六庭    法  官  黃柄縉
以上正本係照原本作成
如對本判決上訴，須於判決送達後20日內向本院提出上訴狀
中    華    民    國    99    年    8     月    24    日
                                書記官  洪仕萱

司法院資訊處製作；財團法人民間司法改革基金會備份。
